ACORDAO-COMPLETO-2409580

ACÓRDÃO DE RELAÇÃO

ACÓRDÃO DE RELAÇÃO 1090/2020 ATA 15/2020 - PLENÁRIO

Acórdão 1090/2020-TCU-Plenário
Considerando se tratar de representação em face de possíveis irregularidades no Pregão Eletrônico 109/2020 para contratação de serviços de implantação, intermediação e administração/gerenciamento de sistema informatizado e integrado com utilização de cartões magnéticos ou microprocessados pela Superintendência Regional do Departamento Nacional de Infraestrutura dos Transportes nos Estados do Amazonas e Roraima (SR-Dnit/AM) ;
Considerando que a cláusula editalícia (19.1.6) que prevê como obrigação da contratada "manter preposto nos locais de prestação de serviço, aceito pela Administração, para representá-la na execução do contrato" se trata de reprodução do art. 68 da Lei 8.666/1993;
Considerando que quatro empresas apresentaram propostas, sendo que o valor ofertado inicialmente por todas foi o mesmo (R$ 405.705,6754) , que corresponde a um desconto de 0,01% sobre o valor estimado para a contratação, de R$ 405.746,250;
Considerando que, após a fase de lances, a representante, Prime Consultoria e Assessoria Empresarial Ltda., ofertou o melhor lance de R$ 383.754,80, que corresponde a um desconto de 5,42% do valor estimado;
Considerando que, no caso concreto, a interpretação dada pelo representante ao item 19.1.6 do edital, ainda que equivocada, não lhe causou prejuízos, nem se mostrou relevante na formação de sua proposta de preços, tanto é que a empresa participou do referido pregão e, ainda, ofertou o melhor lance, após disputa com outras três empresas, o que caracterizou a existência de competitividade no certame;
Considerando que as alegações e documentos juntados aos autos não demonstram a configuração de infração a norma legal, tampouco malversação de recursos públicos ou dano ao erário, aptos a clamar pela atuação do TCU;
Considerando, finalmente, que a ausência do fumus boni iuris conduz à não adoção de medida cautelar; 
Os Ministros do Tribunal de Contas da União ACORDAM, por unanimidade, com fundamento no art. 43, inciso I, da Lei 8.443/1992, arts. 143, inciso III; 235 c/c o art. 237, VII e parágrafo único, todos do Regimento Interno/TCU, em conhecer da presente representação, por preencher os requisitos de admissibilidade, para, no mérito, considerá-la improcedente; indeferir por consequência a medida cautelar pleiteada, e em dar ciência desta deliberação à Superintendência Regional do Departamento Nacional de Infraestrutura dos Transportes nos Estados do Amazonas e Roraima (SR-Dnit/AM) e ao representante, junto com a instrução (peça 12) , de acordo com os pareceres emitidos nos autos.
1. Processo TC-Processo 016.051/2020-3 (REPRESENTAÇÃO) 
	1.1. Órgão/Entidade: Departamento Nacional de Infraestrutura de Transportes
	1.2. Relator: Ministro Bruno Dantas
	1.3. Representante do Ministério Público: não atuou
	1.4. Unidade Técnica: Secretaria de Controle Externo de Aquisições Logísticas (Selog) .
	1.5. Representação legal: Renato Lopes (406.595-B/OAB-SP) e outros, representando Prime Consultoria e Assessoria Empresarial Ltda. 
	1.6. Determinações/Recomendações/Orientações: não há.

BRUNO DANTAS

Não atuou

REPRESENTAÇÃO (REPR)

Secretaria de Controle Externo de Aquisições Logísticas (Selog).